臺灣臺北地方法院民事裁定　　　　　　　100年度聲字第442號
聲　請　人　吳國慶
相　對　人　翁景芳
上列當事人間聲請停止執行事件，本院裁定如下：
    主  文
聲請駁回。
聲請程序費用由聲請人負擔。
    理  由
一、按強制執行程序開始後，除法律另有規定外，不停止執行；
    有回復原狀之聲請，或提起再審或異議之訴，或對於和解為
    繼續審判之請求，或提起宣告調解無效之訴、撤銷調解之訴
    ，或對於許可強制執行之裁定提起抗告時，法院因必要情形
    或依聲請定相當並確實之擔保，得為停止強制執行之裁定。
    強制執行法第18條定有明文。次按發票人主張本票係偽造、
    變造者，於本票准許強制執行裁定送達後20日內，得對執票
    人向為裁定之法院提起確認之訴；發票人證明已依前項規定
    提起訴訟時，執行法院應停止強制執行，但得依執票人聲請
    ，許其提供相當擔保，繼續強制執行，亦得依發票人聲請，
    許其提供相當擔保，停止強制執行；發票人主張本票債權不
    存在而提起確認之訴不合於第1項之規定者，法院依發票人
    聲請，得許其提供相當並確實之擔保，停止強制執行，非訟
    事件法第195條亦定有明文。是以，強制執行程序開始後，
    原則上並不停止執行，除非執行債務人有提出前揭強制執行
    法第18條或非訟事件法第195條所規定之聲請、訴訟、請求
    或抗告時，法院斟酌必要之情形，並定相當及確實之擔保，
    得為停止強制執行之裁定，以保障執行程序不受干擾順利進
    行之目的。
二、本件聲請意旨略以：聲請人與相對人於民國100年6月9日上
    午11時於臺灣士林地方法院士林簡易庭達成調解，調解內容
    為聲請人願給付相對人新臺幣（下同）10萬元，然於調解當
    時因聲請人重傷殘疾，相對人同意聲請人以每月1,000元分
    期清償之還款方式，此有當時之調解室錄音可憑，又本院10
    0年度司執字第65043號執行事件發扣押命令扣押聲請人之優
    惠存款，為聲請人生活所需，聲請停止本院100年度司執字
    第65043號執行事件之執行等語。
三、經查，本件相對人以臺灣士林地方法院士林簡易庭100年度
    士簡調字第312號調解筆錄，向本院聲請對聲請人之財產為
    強制執行，經本院以100年度司執字第65043號執行事件受理
    ，並以100年7月19日北院木100司執丑字第65043號執行命令
    扣押聲請人於第三人臺灣銀行股份有限公司信義分公司之存
    款債權之情，業經本院調閱前述民事執行案卷查核屬實。又
    聲請人並未對相對人提起前揭強制執行法第18條或非訟事件
    法第195條所規定之聲請、訴訟、請求或抗告，亦有本院民
    事案件查詢表在卷可稽，再者，按「債務人對於第三人之債
    權，係維持債務人及其共同生活之親屬生活所必需者，不得
    為強制執行。」，強制執行法第122條定有明文，觀諸聲請
    人提起本件聲請之事由，以其存款遭扣押，無法維持生活為
    據，惟此核屬執行法院強制執行命令或執行方法有無違反前
    開強制執行法第122條規定之問題，自應由聲請人依強制執
    行法第12條等規定，向執行法院聲明異議，由執行法院為適
    當之處理，而與前揭強制執行法第18條第2項所稱已對聲請
    人已合法提起債務人異議之訴等得停止執行事由之性質迥不
    相當，自無由以此聲請停止執行。因之，聲請人之上開聲請
    ，於法尚有未合，應予駁回。
四、依強制執行法第30條之1、民事訴訟法第95條、第78條，裁
    定如主文。
中    華    民    國   100    年    7     月    29    日
                  民事第五庭    法  官  賴秀蘭
以上正本係照原本作成
如對本裁定抗告須於裁定送達後10日內向本院提出抗告狀，並繳
納抗告費新臺幣1,000元
中    華    民    國   100    年    7     月    29    日
                                書記官  李佩芳